# 请教陈版：一体化问题

提问人：跨度防护 时间：2017-11-01 12:22:02
请教陈版： 2013 年 4 月A公司成立B，持股比例100%， 2015 年 12 月A将B转让给C（AC同受甲控制，属于同一控制下企业合并）， 2015 年 12 月合并日B账面留存收益 100 ，那么C在合并日编制合并报表时，需要进行一体化恢复，但是A 2013年至 2015 年股权变化为： 2013 年甲持股85%，第三方持股15%； 2014 年 7 月第三方将15%股权转让给C； 2015 年 12 月C将15%股权转让给甲。那么，C在 2015 年 12 月合并日编制合并报表时，一体化恢复金额是 100 吗，还是按照100*85%或者其他金额（因为2014-2015年C也持有B15%股权一段时间，但C计入可供出售金融资产）

回答人：chenyiwei
因为原股东A一直持有B的100%股权，因此在C的合并报表中，对B的留存收益按100%比例恢复即可。

提问人：跨度防护 时间：2017-11-02 10:28:14
但是一体化不是恢复最终控制方在标的公司的留存收益吗，最后控制方在2013-2014的一段期间在将A纳入合并报表时，也只有85%的股权，15%系少数股东权益。

回答人：chenyiwei
关键是：这100%的留存收益的直接享有者都是最终控制方控制范围内的企业，并不是直接的少数股权，所以仍按100%恢复。即理解为：最终控制方控制范围内的原股东原先直接享有的权益。